# Gustavo Valmaña Villalonga

Ingeniero de Software | Backend Developer | Líder de Desarrollo

📍 Cancún, Quintana Roo, México 🛭 📞 +52 934 100 1693 🛮 🎂 20/09/1988 🌎 Cubano

GitHub: github.com/gvalmana LinkedIn: linkedin.com/in/gustavo-valmaña-villalonga

# Perfil Profesional

Ingeniero informático graduado en la Universidad Tecnológica de La Habana, apasionado del desarrollo de soluciones informáticas con más de 15 años de experiencia. Especializado en arquitecturas de microservicios, principios SOLID y patrones de diseño. Líder de equipos de desarrollo backend con expertise en Laravel, FastAPI, Django y Node.js. Entusiasta, comunicativo y siempre con deseos de aprender del trabajo y de los nuevos retos.

# **Competencias Técnicas**

#### **Backend & Frameworks**

Experto: PHP, Laravel, Python, FastAPI, Django,

Flask, Node.js, Express

Avanzado: Java, Spring Boot, C#, JPA,

**SQLAlchemy** 

#### **AWS & Serverless**

Experto: Lambda, API Gateway, CDK, SQS, SNS, S3, DynamoDB, CloudFormation, EC2, RDS Avanzado: Streams, Serverless Framework

#### **Bases de Datos**

Experto: MySQL, DynamoDB

Avanzado: PostgreSQL, MongoDB, ClickHouse,

Redis

#### DevOps & IaC

**Experto:** AWS CDK, CloudFormation, Serverless

Framework

Avanzado: Docker, Git, CI/CD, Kubernetes,

Jenkins

## **Message Brokers**

Experto: Kafka, AWS SQS, AWS SNS

Avanzado: RabbitMQ

#### **Frontend**

Avanzado: JavaScript, TypeScript, Angular, Vue.js Intermedio: HTML & CSS, Bootstrap, jQuery

#### **Testing**

Avanzado: Jest, PHPUnit, TDD, Unit Testing,

Integration Testing

### Metodologías

Experto: SCRUM, Agile, Principios SOLID, Patrones de diseño, Clean Code, OOP

# **Experiencia Laboral**

#### Líder de Desarrollo Backend

Nov 2022 - Presente

#### Vixi Dev

- Cancún, México
- Liderazgo de equipo de desarrollo backend con 8 personas a cargo
- Desarrollo de aplicaciones backend con Laravel 8 y PHP 8.1
- Desarrollo de plataformas para intercambio de criptomonedas y servicios P2P
- Integración de APIs: Fireblocks, Binance Exchange, DHL, Alquimia, Paycaddy, Samsub
- Implementación de workers, colas de procesos y notificaciones con websockets (Pusher)
- Implementación de servidor OAuth2.0 con Laravel para autenticación e identidad
- Procesos KYT y KYC para verificación de usuarios

#### **Desarrollador Backend**

May 2022 - Nov 2022

#### **T2MC Vahala Partners**

- Madrid, España
- Desarrollo backend de plataformas de trading algorítmico con Django y FastAPI
- Implementación de canales websockets para comunicación en tiempo real
- Integración de Stripe como plataforma de pagos
- Integración con Kraken Exchange como broker de intercambio de criptos
- Diseño de proyecto de trading con Metatrader4

# Ingeniero de Software

Ene 2022 - May 2022

### **ALIMATIC**

- La Habana, Cuba
- Desarrollo de aplicaciones web con PHP Laravel 7 y VueJS
- Implementación de soluciones full-stack

### Ingeniero de Software

Ene 2019 - Dic 2021

### **Grupo Empresarial MINSAP**

- La Habana, Cuba
- Desarrollo de software e infraestructura de TIC
- Gestión del flujo informático del sistema empresarial

### Administrador de Sistemas

Ene 2018 - Dic 2018

#### **Empresa Cubana de la Sal**

- La Habana, Cuba
- Administración de sistemas y redes informáticas
- Desarrollo del portal web de la entidad
- Desarrollo de la intranet nacional de la empresa

# Formación Académica

# Ingeniero Informático

### Universidad Tecnológica de La Habana

Sep 2014 - Dic 2020

**Tesis:** Infraestructura de microservicios para la informatización de entidades cubanas. Desarrollada con Spring Cloud, Spring Boot y Keycloak Server.

# **Bachiller y Técnico en Ciencias Informáticas**

# Instituto Politécnico Mártires de Chile

Sep 2004 - Jul 2007 | Habana del Este, Cuba

# **Cursos y Certificaciones**

- Gestión de sistemas de seguridad informática Desoft
- · Visual Basic básico Desoft
- C# Básico Desoft

# **Idiomas**

### **Español**

Nativo - Nivel experto en comunicación técnica y profesional

### Inglés

Intermedio - Comprensión técnica y comunicación profesional